臺灣彰化地方法院刑事判決　　　　　　　94年度易字第1056號
公　訴　人　臺灣彰化地方法院檢察署檢察官
被　　　告　甲○○
上列被告因傷害案件，經檢察官提起公訴（94年度偵字第2007號
），本院判決如下：
    主  文
甲○○傷害人之身體，累犯，處有期徒刑肆月，如易科罰金，以
佰元折算壹日。
    事  實
一、甲○○前因煙毒等案件，於民國八十六年十二月三十一日經
    本院以八十六年度訴字第一０四二號判處應執行有期徒刑三
    年二月確定，八十九年一月六日假釋出獄並交付保護管束，
    迄九十年六月八日期滿未經撤銷視為執行完畢。緣乙○○（
    檢察官另為不起訴處分）與丙○○間前有貸款糾紛，丙○○
    遂於九十四年二月二日二十一時三十分許，邀同友人楊進興
    、施文發一同至乙○○經營位於彰化縣二水鄉○○路○段五
    七一號之「國光瓦斯行」內，欲找乙○○商討貸款處理事宜
    ，不料，乙○○與丙○○一言不合，即生口角爭執，斯時，
    乙○○之友人甲○○到場，見其二人爭執激烈，乃心生不悅
    ，竟基於傷害他人身體之犯意，以拳頭毆打丙○○之左眼部
    及左額頭等部位，致丙○○受有左前額挫傷併皮下血腫、左
    上眼皮挫傷併瘀血等傷害，丙○○即報警而查悉上情。
二、案經被害人丙○○訴由彰化縣警察局田中分局報請臺灣彰化
    地方法院檢察署檢察官偵查起訴。
　　理  由
一、訊據被告甲○○固坦承案發當時在場，然矢口否認有傷害之
    犯行，辯稱：「我是經過瓦斯行，看見很多人在那裡吵鬧，
    我進去之後，要告訴人等有事情到外面講，才會用手撥到告
    訴人，並沒有追打告訴人」云云。經查：
(一)、上開事實業據證人即告訴人於本院結證在卷，核與現場目擊
    證人楊進興、施文發於偵查中證述：被告確有毆打告訴人臉
    部及頭部之證詞相符（見偵卷第二四、五七頁），再參酌證
    人即現場處理警員吳風榮及陳燿儀於偵查中證述：被告作勢
    欲打告訴人，而告訴人當時受有傷害等證詞（見偵卷第十六
    、二三頁），足認被告確有傷害告訴人之犯行。
(二)、此外，尚有南星醫院出具之診斷證明書、仁和醫院出具之驗
    傷證明書及告訴人提出之受傷照片（見偵卷第二六頁）可資
    佐證。
(三)、至於證人乙○○於本院證述：「甲○○進去在拉扯之間，可
    能推告訴人丙○○出去時，導致告訴人的受傷，若是被告有
    意打告訴人，其傷勢應不只如此。」、「因為已經請他們出
    去，他們也不出去，所以甲○○才會用手推他們出去。」云
    云，惟衡諸證人乙○○與被告已認識十多年，其父親又認被
    告為乾兒子已十多年，案發地點之國光瓦斯行被告又係股東
    ，被告又係為乙○○與告訴人之間之債務糾紛始觸犯刑罰，
    其所為之證詞本有偏頗之虞，再加上所為之證詞，又與上開
    證人所述不符，因此，其證詞應係事後迴護被告之詞，尚不
    足採。
(四)、另被告雖於案發當時有喝酒，惟被告能清楚地辨識國光瓦斯
    行所在地，且參酌證人乙○○於本院證述：當時甲○○‧‧
    ‧可以認得出人，也可以自己走路不用別人攙扶。」等語（
    見九十四年十一月一日審判筆錄第四頁）及上開證人即告訴
    人丙○○、楊進興、施文發、吳風榮及陳燿儀等人之證詞，
    可知被告於行為時，對於自己之行為具有全然之知覺理會及
    判斷作用，而有自由決定意思之能力，附此敘明。
(五)、綜上各點所述，足見被告所辯，係事後欲求脫罪之詞，顯不
    可採信。從而本件罪證明確，被告之傷害犯行，足以認定，
    應依法論科。
二、核被告所為，係犯刑法第二百七十七條第一項之傷害罪。又
    被告前因煙毒等案件，於八十六年十二月三十一日經本院以
    八十六年度訴字第一０四二號判處應執行有期徒刑三年二月
    確定，八十九年一月六日假釋出獄並交付保護管束，迄九十
    年六月八日期滿未經撤銷視為執行完畢，有卷附臺灣高等法
    院被告全國前案紀錄表、臺灣彰化地方法院檢察署刑案資料
    查註紀錄表及法務部在監在押資料表可憑，被告於有期徒刑
    執行完畢後，五年內再犯本件有期徒刑以上之罪，為累犯，
    應依法加重其刑。爰審酌被告之素行、犯罪之動機、目的、
    與告訴人平日之關係、告訴人所受之傷害及其部位（眼睛及
    其附近係較脆弱之部位），犯罪後之態度等一切情狀，量處
    如主文所示之刑，併諭知易科罰金之折算標準。
據上論斷，應依刑事訴訟法第二百九十九條第一項前段，刑法第
二百七十七條第一項、第四十七條、第四十一條第一項前段，罰
金罰鍰提高標準條例第一條前段、第二條，判決如主文。
本案經檢察官何蕙君到庭執行職務。
中　　華　　民　　國　　94　　年　　11　　月　　15　　日
                  刑事第二庭    審判長法  官  石馨文
                                      法　官  黃齡玉
　　　　　　　　　　　　　          　法　官  李水源
以上正本證明與原本無異。
如不服本判決，應於判決送達後10日內向本院提出上訴狀 (須附
繕本)。
告訴人或被害人對於判決如有不服具備理由請求檢察官上訴者，
其上訴期間之計算係以檢察官收受判決正本之日期為準。
中　　華　　民　　國　　94　　年　　11　　月　　16　　日
                      　          　　書記官  廖建興
附錄本案論罪科刑法條全文
中華民國刑法第277條
(普通傷害罪)
傷害人之身體或健康者，處3 年以下有期徒刑、拘役或1 千元以
下罰金。
犯前項之罪因而致人於死者，處無期徒刑或7 年以上有期徒刑；
致重傷者，處3 年以上10年以下有期徒刑。
